【裁判字號】    97,訴,163
【裁判日期】    970528
【裁判案由】    搶奪等
【裁判全文】
臺灣彰化地方法院刑事判決               97年度訴字第163號
公  訴  人  臺灣彰化地方法院檢察署檢察官
被      告  戊○○
                    （現於臺灣彰化監獄執行中）
            己○○
            丙○○
上列被告因搶奪等案件，經檢察官提起公訴（96年度偵字第
10209、10121號），本院判決如下：
    主  文
戊○○犯如附表編號一、二、四、五所示之罪，各處如附表編號
一、二、四、五主文欄所示之刑。應執行有期徒刑貳年貳月。
己○○犯如附表編號一、二所示之罪，各處如附表編號一、二主
文欄所示之刑。應執行有期徒刑壹年。
丙○○犯如附表編號三至五所示之罪，各處如附表編號三至五所
示之刑。應執行有期徒刑壹年肆月。
    事  實
一、戊○○曾因搶奪案件，經臺灣高等法院臺中分院以92年度上
    訴字第327 號判決判處有期徒刑1 年10月確定，又因竊盜案
    件經本院以92年度易字第322 號判決判處有期徒刑3 月、因
    竊盜案件經本院以92年度易字第956 號判決判處有期徒刑7
    月、因違反毒品危害防制條例案件經本院以93年度訴字第8
    號判決判處有期徒刑8 月、因搶奪案件經本院以93年度訴字
    第965 號判決判處有期徒刑8 月，均經確定在案，上開數罪
    嗣合併定其應執行刑為有期徒刑3 年8 月確定，經送監執行
    ，於民國95年7 月3 日縮短刑期假釋出監，後因撤銷假釋，
    入監執行殘刑10月6 日，嗣經減刑，於96年7 月16日縮刑期
    滿執行完畢。己○○前於89年間，因竊盜案件，經臺灣高等
    法院臺中分院以90年度上易字第1694號判決處有期徒刑8 月
    確定，經送監執行，於91年11月19日縮短刑期期滿執行完畢
    。丙○○前因竊盜案件，經本院以95年度彰簡字第585 號判
    決判處有期徒刑3 月，又因違反毒品危害防制條例案件，經
    本院以95年度訴字第1266號判決判處有期徒刑7 月，嗣經臺
    灣高等法院臺中分院以95年度上訴字第2733號判決駁回上訴
    而確定，二案經送監接續執行，嗣經減刑，甫於96年7 月16
    日縮短刑期期滿執行完畢。詎均不知警惕，先後為下列行為
    ：
（一）戊○○與己○○於96年10月5 日晚間9 時許，見庚○○所
      有之車牌號碼NOY-607 號重型機車停放於彰化縣彰化市○○路中央陸橋下，即共同意圖為自己不法之所有，並基於
      竊盜之犯意聯絡，趁四下無人之際，由戊○○在旁把風，
      己○○持自備鑰匙1支發動該機車，而竊取該機車得手。
（二）戊○○與己○○另共同意圖為自己不法之所有，並基於搶
      奪之犯意聯絡，於96年10月5 日晚間9 時35分許，由戊○○騎乘之上開竊得之機車搭載己○○，行經彰化縣彰化市
      ○○路253 巷口前，乘手持皮包徒步行走之辛○○不備，
      由己○○搶奪辛○○之皮包1 個（內有現金新臺幣〈下同
      〉2,200 元〈起訴書誤載為2 萬2,000 元，業經公訴人當
      庭更正〉、信用卡1 張、行動電話2 支、駕駛執照2 張等
      物）得手，二人即將搶得之現金朋分花用，其餘物品及上
      開機車則棄置在大排水溝內。
（三）丙○○於96年10月15日中午12時許，行經彰化縣伸港鄉○○路25號前時，見甲○○所有車牌號碼SR7-306 號輕型機
      車停放該處，即意圖為自己不法之所有，趁四下無人之際
      ，徒手將該機車置物箱扳開，竊取甲○○置放其內之皮包
      1 只（內有行動電話1 具、身分證1 張、現金70元，起訴
      書漏載身分證1 張）得手後，將現金取出花用，其餘竊得
      物品則棄置於伸港鄉什股村海中。
（四）戊○○與丙○○另共同意圖為自己不法之所有，並基於搶
      奪之犯意聯絡，於96年10月20日中午時，由丙○○騎乘未
      懸掛車牌之車牌號碼TWY-056 號輕型機車（該車牌已繳銷
      ）搭載戊○○，行經彰化縣伸港鄉○○路48之13號前，見
      乙○○○騎乘腳踏車，腳踏車前方置物籃內放有皮包1 只
      ，即由戊○○佯裝問路，乘乙○○○不備之際，徒手搶奪
      乙○○○之皮包1 只（內有現金500 元、健保卡1 張）得
      手，二人即驅車逃逸，嗣將搶得現金朋分花用，並將上開
      健保卡棄置在大排水溝內。
（五）戊○○與丙○○（起訴書誤載為己○○，業經公訴人更正
      ）於96年10月20日晚間9 時許，見丁○○所有之車牌號碼
      SR6-827 號輕型機車停放於彰化縣和美鎮○○路319 號旁
      土地公廟，見四下無人，即另共同意圖為自己不法之所有
      ，並基於竊盜之犯意聯絡，由戊○○在旁把風，丙○○（
      起訴書誤載為己○○）徒手扳開該機車置物箱，竊取放置
      其內之皮包1 只（內有身分證、行照各1 張、印章1 個、
      存摺2 本及現金4 萬元〈起訴書誤載為4 萬百元〉等物，
      起訴書漏載存摺2 本）得手，二人將皮包內現金取出花用
      ，其餘財物則棄置於彰化縣和美鎮雅溝里大排水溝內。
二、案經彰化縣警察局和美分局報告臺灣彰化地方法院檢察署檢
    察官偵查起訴。
    理  由
一、本件被告戊○○、己○○、丙○○所涉為死刑、無期徒刑、
    最輕本刑為3 年以上有期徒刑或高等法院管轄第一審案件以
    外之罪，並於本院行準備程序時就被訴事實為有罪之陳述，
    本院合議庭依刑事訴訟法第273 條之1 第1 項規定，裁定改
    由受命法官獨任行簡式審判程序，先予敘明。
二、上揭犯罪事實，業據被告戊○○、己○○、丙○○坦承不諱
    （見警卷、本院97年2 月19日、97年4 月9 日訊問筆錄、97
    年1 月30日、97年3 月5 日、97年4 月23日準備程序筆錄、
    、97年5 月14日、同年月23日審判筆錄），核與證人即被害
    人庚○○、甲○○、乙○○○、丁○○所述相符（見警卷、
    96年度偵字第10209 號卷第10頁、96年度偵字第10121 號卷
    第12頁），並有監視器翻拍照片6 張（見警卷）在卷可稽，
    足認被告自白與事實相符，本件事證明確，被告3 人犯行均
    堪認定，應依法論科。
三、核被告戊○○、己○○、丙○○所為，係犯附表「所犯罪名
    」欄所示之罪。被告戊○○、己○○就附表編號1 、2 所示
    犯行，被告戊○○、丙○○就附表編號4 、5 所示犯行，均
    分別有犯意聯絡及行為分擔，皆應論以共同正犯。被告3 人
    所犯附表所示各罪，犯意各別，行為互殊，應予分論併罰。
    被告戊○○前因搶奪案件，經臺灣高等法院臺中分院以92年
    度上訴字第327 號判決判處有期徒刑1 年10月確定，又因竊
    盜案件經本院以92年度易字第322 號判決判處有期徒刑3 月
    、因竊盜案件經本院以92年度易字第956 號判決判處有期徒
    刑7 月、因違反毒品危害防制條例案件經本院以93年度訴字
    第8 號判決判處有期徒刑8 月、因搶奪案件經本院以93年度
    訴字第965 號判決判處有期徒刑8 月，均經確定在案，上開
    數罪嗣合併定其應執行刑為有期徒刑3 年8 月確定，經送監
    執行，於民國95年7 月3 日縮短刑期假釋出監，後因撤銷假
    釋，入監執行殘刑10月6 日，嗣經減刑，於96年7 月16日縮
    刑期滿執行完畢。被告己○○前於89年間，因竊盜案件，經
    臺灣高等法院臺中分院以90年度上易字第1694號判決處有期
    徒刑8 月確定，經送監執行，於91年11月19日縮短刑期期滿
    執行完畢。被告丙○○前因竊盜案件，經本院以95年度彰簡
    字第585 號判決判處有期徒刑3 月，又因違反毒品危害防制
    條例案件，經本院以95年度訴字第1266號判決判處有期徒刑
    7 月，嗣經臺灣高等法院臺中分院以95年度上訴字第2733號
    判決駁回上訴而確定，二案經送監接續執行，嗣經減刑，甫
    於96年7 月16日縮短刑期期滿執行完畢，渠等3 人均於有期
    徒刑執行完畢後5 年內又故意再犯本案之各罪，均為累犯，
    皆應依刑法第47條第1 項規定，加重其刑。爰審酌被告3 人
    皆正值青壯之年，不思循正當途徑獲取所需，僅因缺錢花用
    ，即任意竊取及搶奪他人財物，顯然欠缺法紀觀念及自我控
    制能力，渠等犯行侵害他人財產法益，對社會治安危害甚鉅
    ，復未與被害人等達成和解或賠償損害，所為甚不足取，惟
    被告3 人犯後皆坦承犯行，態度尚佳，並考量其犯罪手段、
    次數、所得財物之價值、暨渠等智識程度等一切情狀，分別
    量處如主文所示之刑，並定其應執行刑，以示懲儆。至事實
    欄一、（一）所載鑰匙1 支，係被告己○○所有，供被告己○○、戊○○共同犯事實欄一、（一）所載竊盜犯行所用，
    業據被告己○○陳述明確，惟該鑰匙非屬違禁物，且未經扣
    案，依被告己○○供述，其業已將該鑰匙丟棄（見本院97年
    5 月23日審判筆錄），為免將來執行困難，爰不依刑法第38
    條第1 項第2 款規定宣告沒收。
據上論斷，應依刑事訴訟法第273 條之1 第1 項、第299 條第 1
項前段，刑法第28條、第320 條第1 項、第325 條第1 項、第47
條第1 項、第51條第5 款，判決如主文。
本案經檢察官余建國到庭執行職務。
中    華    民    國    97    年    5     月    28    日
                  刑事第五庭  法  官  楊舒嵐
以上正本證明與原本無異。
如不服本判決，應於判決送達後10日內，向本院提出上訴書狀，
上訴書狀應「敘述具體上訴理由」，並按他造當事人之人數附繕
本。「切勿逕送上級法院」。
告訴人或被害人對於判決如有不服具備理由請求檢察官上訴者，
其上訴期間之計算係以檢察官收受判決正本之日期為準。
中    華    民    國    97    年    5     月    30    日
                              書記官  張木松
附表：
┌──┬──────┬───┬────────┬──────────┐
│編號│    事實    │行為人│   所犯罪名     │        主文        │
├──┼──────┼───┼────────┼──────────┤
│ 1  │如事實欄一、│戊○○│刑法第320 條第1 │戊○○、己○○共同竊│
│    │（一）所示  │己○○│項竊盜罪        │盜，均累犯，各處有期│
│    │            │      │                │徒刑陸月。          │
├──┼──────┼───┼────────┼──────────┤
│ 2  │如事實欄一、│戊○○│刑法第325 條第1 │戊○○、己○○共同意│
│    │（二）所示  │己○○│項搶奪罪        │圖為自己不法之所有，│
│    │            │      │                │而搶奪他人之動產，均│
│    │            │      │                │累犯，各處有期徒刑玖│
│    │            │      │                │月。                │
├──┼──────┼───┼────────┼──────────┤
│ 3  │如事實欄一、│丙○○│刑法第320 條第1 │丙○○竊盜，累犯，處│
│    │（三）所示  │      │項竊盜罪        │有期徒刑月。      │
├──┼──────┼───┼────────┼──────────┤
│ 4  │如事實欄一、│戊○○│刑法第325 條第1 │戊○○、丙○○共同意│
│    │（四）所示  │丙○○│項搶奪罪        │圖為自己不法之所有，│
│    │            │      │                │而搶奪他人之動產，均│
│    │            │      │                │累犯，各處有期徒刑玖│
│    │            │      │                │月。                │
├──┼──────┼───┼────────┼──────────┤
│ 5  │如事實欄一、│戊○○│刑法第320 條第1 │戊○○、丙○○共同竊│
│    │（五）所示  │丙○○│項竊盜罪        │盜，均累犯，各處有期│
│    │            │      │                │徒刑陸月。          │
└──┴──────┴───┴────────┴──────────┘
附錄論罪科刑法條：
中華民國刑法第320條第1項
（普通竊盜罪、竊佔罪）
意圖為自己或第三人不法之所有，而竊取他人之動產者，為竊盜
罪，處 5 年以下有期徒刑、拘役或 5 百元以下罰金。
中華民國刑法第325條第1項
（普通搶奪罪）
意圖為自己或第三人不法之所有，而搶奪他人之動產者，處6月
以上 5 年以下有期徒刑。


司法院資訊處製作；財團法人民間司法改革基金會備份。
